臺灣高等法院交通事件裁定　　　　　　 94年度交抗字第210號
抗　告　人
即受處分人 　甲○○
上列抗告人因違反道路交通管理處罰條例案件，不服臺灣士林地
方法院，中華民國94年2月17日所為裁定（93年度交聲字第1579
號），提起抗告，本院裁定如下：
    主  文
抗告駁回。
    理  由
一、按汽車駕駛人停車時，在禁止臨時停車處所停車者，處新台
    幣（下同）600 元以上1200元以下罰鍰，道路交通管理處罰
    條例第56條第1 項第1 款定有明文。
二、原處分意旨略以：本件受處分人甲○○所有車號ER─7102號
    自用小客車於民國93年6月11日上午6時29分許，在臺北市○
    ○街，經臺北市政府警察局南港分局警員舉發「在禁止臨時
    停處所停車」之違規，依道路交通管理處罰條例第56條第1
    項第1款規定，處罰鍰900元。
三、抗告人即受處分人原審聲明異議意旨略以：異議人雖不否認
    伊於劃有紅線路段停車之事實，惟裁決書所列之違規地點為
    福山街，未註明門牌號碼，復未檢附照片佐證，且與舉發通
    知單所列之違規地點為福德街425號並不符合，且伊亦從未
    去過福山街，爰依法聲明異議云云。
四、經查：抗告人即受處分人甲○○所有車號ER─7102號自小客
    車於93年6月11日上午6時29分許，在臺北市○○街425號前
    ，經警舉發「在劃有紅線路段停車」之違規事實，此有臺北
    市政府警察局93年6月25日北市警交大字第AH0000000號舉發
    違反道路交通管理事件通知單1紙及照片2張附卷可稽。而證
    人即本件舉發員警鄭喬國於原審訊問時證稱：伊與同事到福
    德街42 5號前時，發現車號ER─7102號自小客車違規停車於
    該處，伊就予以拍照舉發，因為依規定逕行舉發要在車窗上
    放置通知書，當時伊不知道該處門牌號碼為何，只知道該處
    是東新街170巷及福德街373巷路口，所以伊就將該地址手載
    在通知書上，也因此受處分人第1次申訴時表示所載之違規
    地點錯誤，伊答覆受處分人該通知書並非舉發通知書，違規
    地點應以舉發通知書為準，開舉發通知書前伊再到該處察看
    ，才知道該處是福德街425號等語（見原審94年1月12日訊問
    筆錄）。再者，異議人於原審審理時已自承：伊有在劃有紅
    線路段停車，伊停車的人行道內側有1棟大樓，就是員警庭
    呈照片的該棟大樓，當天伊確實是停在425號前無誤等語，
    核與證人鄭喬國庭呈之違規採證照片顯示違規地點附近該棟
    大樓門牌號碼為福德街425、427、429號等情相符，並經原
    審核閱無誤，故異議人確有前述「在劃有紅線路段停車」之
    交通違規行為，至為明確，亦堪認定，至於原處分機關關於
    違規地點記載為「福山街」，顯屬錯誤，應予更正為「台北
    市○○街425號」，惟該錯誤尚不影響原處分結論之正確性
    。原審詳加調查後，認原處分機關依道路交通管理處罰條例
    第56條第1項第1款之規定，裁處異議人罰鍰900元，適法有
    據，因此駁回抗告人之異議，要無不合，抗告意旨指摘原審
    裁定不當，為無理由，自應予駁回。
五、據上論結，應依道路交通案件處理辦法第26條，刑事訴訟法
    第412條，裁定如主文。
中　　華　　民　　國　　94　　年　　3 　　月　　31　　日
                  交通法庭審判長法　官  楊照男
　　　　　　　　　　　          法　官  王詠寰
  　　　　　　　　　　　　　    法　官  江振義
以上正本證明與原本無異。
不得再抗告。
                                書記官  劉文美
中　　華　　民　　國　　94　　年　　4 　　月　　4 　　日
